【裁判字號】    97,易,1134
【裁判日期】    970523
【裁判案由】    竊盜
【裁判全文】
臺灣板橋地方法院刑事判決              97年度易字第1134號
公  訴  人  臺灣板橋地方法院檢察署檢察官
被      告  甲○○
                    （現另案於臺灣臺北監獄執行）
上列被告因竊盜案件，經檢察官提起公訴（97年度偵字第5074號
），嗣因被告就被訴事實為有罪之陳述，本院告知被告簡式審判
程序之旨，並聽取當事人之意見後，裁定改依簡式審判程序進行
，判決如下：
    主  文
甲○○共同攜帶兇器竊盜，累犯，處有期徒刑捌月。
    事  實
一、甲○○前因施用毒品案件，經臺灣臺北地方法院於民國96年
    1 月9 日以95年度簡字第3860號判處有期徒刑4 月確定，嗣
    於96年5 月28日繳納易科罰金而執行完畢。
二、詎甲○○猶不知悔改，竟與年籍姓名均不詳之綽號「阿偉」
    之成年男子共同基於意圖為自己不法所有之竊盜犯意聯絡，
    於97年1 月22日上午10時30分許（起訴書誤載為上午11時許
    ），在臺北縣三峽鎮○○路5 號前，見乙○○所有之車牌號
    碼8612-TJ 號自小客車（該車內裝設有汽車音響，且放置有
    二支高爾夫球桿等物）停放於上址，無人注意之際，即先以
    其所有之鑰匙1 支，開啟該車車門，並啟動該車引擎電源，
    且持其向友人所借之客觀上足對人之生命、身體、安全構成
    威脅，具有危險性之T 字扳手、人字扳手、一字螺絲起子、
    老虎鉗、自製開鎖鐵條各1 支，破壞排檔鎖及電源鎖後，再
    由「阿偉」將該車前後車牌共二面卸下，而改裝車牌號碼74
    30-MU 號之車牌二面，以避人耳目，繼而將該車駛離而竊取
    得手。嗣於97年1 月23日凌晨3 時55分許，甲○○駕駛前揭
    自小客車行經臺北市中山區○○○路410 號前時，因形跡可
    疑，為警攔檢盤查，經警發現該車引擎號碼所屬之車牌號碼
    應為8612-TJ 號，該車係屬失竊車輛，遂當場逮捕甲○○，
    並扣得上開行竊所用之T 字扳手、人字扳手、一字螺絲起子
    、老虎鉗、自製開鎖鐵條各1 支，因而查獲上情。
三、案經乙○○訴由臺北市政府警察局中山分局報告臺灣板橋地
    方法院檢察署檢察官偵查起訴。
    理  由
壹、程序方面：
    按本件被告甲○○所犯均係死刑、無期徒刑、最輕本刑為3
    年以上有期徒刑以外之罪，其於準備程序就前揭被訴事實為
    有罪之陳述，經法官告知簡式審判程序之旨，並聽取其與公
    訴人之意見後，本院認無不得或不宜改依簡式審判程序進行
    之處，爰依刑事訴訟法第273 條之1 第1 項，裁定本件改依
    簡式審判程序進行，合先敘明。
貳、實體方面：
  一、認定事實部分：
      訊據被告甲○○對於前開時、地之竊盜事實均已坦承不諱
      ，核與其於警詢、偵查中所供大致相符，並核與告訴人乙
      ○○於警詢中指述遭竊之情節及卷附車輛協尋電腦輸入單
      所載告訴人因前揭車輛遭竊而報案之紀錄大致相符，尚無
      矛盾或不合常情之處；又前揭遭竊車輛係由被告駕駛時遭
      警所扣得，並已發還告訴人保管，且警方在該車內扣得前
      揭行竊工具（不包含前揭鑰匙）之事實，則有警方所製作
      之搜索扣押筆錄、扣押物品目錄表、贓物認領保管單各1
      份及扣案車輛暨前揭工具照片等物之照片合計3 幀在卷可
      稽，復有前揭工具扣案為憑，。綜上所述，足徵被告所為
      之自白核與事實相符，其自白應可採信，是以本件事證已
      臻明確，被告之犯行應均堪認定。
  二、論罪科刑部分：
    (一)查被告持以行竊之T 字扳手、人字扳手、一字螺絲起子、
      老虎鉗、自製開鎖鐵條各1 支，既足以破壞前揭車輛之排
      檔鎖及電源鎖，足見該等工具應係具有相當鋒利程度及硬
      度之金屬器具，並非細微不足以行兇之物，應屬客觀上足
      對人之生命、身體、安全構成威脅，具有危險性之兇器無
      疑。是核被告所為，係犯刑法第321 條第1 項第3 款之攜
      帶兇器竊盜罪。被告與「阿偉」就上開竊盜犯行之間，有
      犯意聯絡及行為分擔，為共同正犯。被告前有如犯罪事實
      欄所載之論罪科刑及執行完畢之紀錄，此有臺灣高等法院
      被告前案紀錄表1 份在卷可按，其受有期徒刑執行完畢，
      於5 年以內故意再犯本件最重本刑為有期徒刑以上之罪，
      為累犯，應依刑法第47條第1 項規定，加重其刑。
    (二)本院審酌被告正值年輕力壯，自應依循正軌賺取財物，詎
      其不思此為，竟夥同「阿偉」為本件攜帶兇器行竊之犯行
      ，損及告訴人之權益，亦破壞社會秩序，被告所為實屬不
      該，自應受有相當程度之刑事非難；惟另考量被告於犯後
      已能坦承犯行，且其竊得前揭車輛未久，即遭警查獲，該
      車已返還告訴人保管，是其所造成之損害已有所減輕等一
      切情狀，酌情量處如主文所示之刑，以資懲儆。至扣案之
      前揭工具（不包含前揭鑰匙），雖係供本件竊盜所用之物
      ，但被告否認為其所有，復查無積極證據證明該等工具確
      為被告所有，自無從併予宣告沒收，公訴意旨認應宣告沒
      收，即有所誤會；又前揭鑰匙雖係被告所有，且同係供本
      件竊盜所用之物，然該鑰匙並未扣案，為免本件將來確定
      後執行上之困擾，爰不予宣告沒收，亦併此敘明。
據上論斷，應依刑事訴訟法第273 條之1 第1 項、第299 條第1
項前段，刑法第28條、第321 條第1 項第3 款、第47條第1 項，
判決如主文。
本案經檢察官楊展庚到庭執行職務。
中    華    民    國    97    年    5     月    23    日
                  刑事第十二庭  法  官  陳信旗
以上正本證明與原本無異。
如不服本判決，應於送達後10日內敘明理由，向本院提出上訴狀
。
                                書記官  陳昭綾
中    華    民    國    97    年    5     月    23    日
附錄本判決論罪科刑之法條：
刑法第320 條
    意圖為自己不法之所有或第三人不法之所有，而竊取他人之
    動產者，為竊盜罪，處5 年以下有期徒刑、拘役或5 百元以
    下罰金。
    意圖為自己或第三人不法之利益，而竊佔他人之不動產者，
    依前項之規定處斷。
    前二項之未遂犯罰之。
刑法第321 條
    犯竊盜罪而有左列情形之一者，處6 月以上、5 年以下有期
    徒刑：
    一、於夜間侵入住宅或有人居住之建築物、船艦或隱匿其內
        而犯之者。
    二、毀越門扇、牆垣或其他安全設備而犯之者。
    三、攜帶兇器而犯之者。
    四、結夥三人以上而犯之者。
    五、乘火災、水災或其他災害之際而犯之者。
    六、在車站或埠頭而犯之者。
    前項之未遂犯罰之。


司法院資訊處製作；財團法人民間司法改革基金會備份。
